# 固定资产房屋建筑推倒重置问题？

提问人：Pinkman9527 时间：2018-07-22 17:36:22
固定资产房屋推倒重置需要将原房屋账面价值扣除，但是原固定资产房屋里包含土地成本，那这部分房屋账面价值该如何扣除呢？

回答人：chenyiwei
正常情况下，自建房屋建筑物的入账价值中不应包含土地成本。如果是外购的房屋建筑物，外购成本中无法合理区分房屋价值和土地价值的，可以作为一个整体入账。相应地，此时拆除旧房并在原址建造新房时，应将该房屋建筑物的原账面价值（包括无法单独辨认和计量的土地价值）全部转入处置。